【裁判字號】    90,訴,84
【裁判日期】    900628
【裁判案由】    毒品危害防制條例
【裁判全文】
台灣嘉義地方法院刑事判決                              九十年度訴字第八四號
    公  訴  人  臺灣嘉義地方法院檢察署檢察官
    被      告  甲○○
右列被告因違反毒品危害防制條例案件，經檢察官提起公訴（八十九年度毒偵字第一
二七四號）及移送併辦（九十年度毒偵字第一五九號），本院判決如左：
    主  文
甲○○連續施用第一級毒品，累犯，處有期徒刑壹年，扣案之第一級毒品海洛因壹包
（毒品淨重零點零陸公克，包裝袋重零點伍貳公克）沒收銷燬之，注射針筒壹支沒收
；又連續施用第二級毒品，累犯，處有期徒刑柒月；應執行有期徒刑壹年陸月，扣案
之第一級毒品海洛因壹包（毒品淨重零點零陸公克，包裝袋重零點伍貳公克）沒收銷
燬之，注射針筒壹支沒收。
    事  實
一、甲○○曾因違反麻醉藥品管理條例案件，經本院判處有期徒刑五月確定，甫於民
    國八十六年九月十五日易科罰金執行完畢，仍不知悔改，又因施用第二級毒品安
    非他命案件，經本院以八十八年度毒聲字第五九九號裁定令入戒治處所施以強制
    戒治，於八十九年四月二十三日強制戒治期滿後，由台灣嘉義地方法院檢察署檢
    察官於八十九年七月十一日以八十九年度戒毒偵字第一一九號不起訴處分確定。
    詎甲○○於前開不起訴處分確定後五年內，復基於概括犯意，自八十九年七月底
    某日起至九十年一月三十一日晚上十時許止，每日連續在嘉義市○○○街四十六
    號住處及彰化縣彰化市○○路○段三百十六巷十九之二十四號陳志維家中等處施
    用第一級毒品海洛因多次；甲○○並另行起意，基於概括犯意，自八十九年七月
    底某日起至九十年一月三十一日晚上十時許止，連續在前開住處及陳志維家中不
    定時施用第二級毒品安非他命多次。甲○○嗣於八十九年八月十三日上午八時許
    在國道中山高速公路后里收費站北上車道為警查獲，後又於九十年二月一日凌晨
    一時二十五分許在嘉義市○○路與維新路口為警查獲，該次並扣得第一級毒品海
    洛因一包（扣案之初秤得毛重為零點零九六公克，送鑑定後秤得毒品淨重零點零
    六公克，包裝袋重零點五二公克）及甲○○所有預備供施用第一級毒品海洛因之
    注射針筒一支。
二、案經內政部警政署國道公路警察局第三警察隊報告台灣嘉義地方法院檢察署檢察
    官偵查起訴及嘉義市警察局第二分局報告台灣嘉義地方法院檢察署檢察官移送併
    辦。
    理  由
一、訊據被告甲○○對於在右揭時地連續施用第一級毒品海洛因、第二級毒品安非他
    命之犯罪事實坦承不諱，並有第一級毒品海洛因一包、注射針筒一支扣案可稽（
    九十年度毒偵字第一五九號卷第三頁）。被告之尿液於八十九年八月十三日經採
    集送驗，呈現嗎啡與甲基安非他命之陽性反應，復有八十九年八月十九日彰化縣
    衛生局煙毒尿液檢驗成績書可稽（公警國三刑字第一一二七七號警卷參照。按海
    洛因於人體會代謝成嗎啡，因此涉嫌海洛因之吸食者，係檢驗其尿液中之嗎啡反
    應，並見該檢驗書備考欄所載）；被告之尿液於九十年二月一日再經採集送嘉義
    市衛生局檢驗，呈現安非他命之陽性反應，嗎啡部分則記載「不予以判定」，有
    九十年二月十三日嘉義市衛生局尿水中麻醉藥品委託檢驗報告書附於本院卷可稽
    ，惟前開報告書備註欄業已說明不予判定係指本件檢體以酵素免疫分析法分析呈
    陽性反應，以快速薄層層析法未檢出等語，換言之，被告之尿液以酵素免疫分析
    法檢驗結果既呈陽性反應，且被告業於本院坦認犯行，應認被告確有施用第一級
    毒品海洛因行為。綜上所述，被告之自白與事實相符，足以採信。被告前因施用
    第二級毒品安非他命案件，經本院以八十八年度毒聲字第五九九號裁定令入戒治
    處所施以強制戒治，於八十九年四月二十三日強制戒治期滿後，由台灣嘉義地方
    法院檢察署檢察官於八十九年七月十一日以八十九年度戒毒偵字第一一九號不起
    訴處分確定，亦有台灣嘉義地方法院檢察署刑案資料查註紀錄表與上開案號不起
    訴處分書在卷可參。被告於五年內再犯毒品危害防制條例第十條第一項、第二項
    之罪，事證明確，應予依法論科。
二、按海洛因、安非他命分屬毒品危害防制條例第二條第二項第一款、第二款所定之
    第一級、第二級毒品，被告多次施用第一級毒品海洛因、第二級毒品安非他命，
    核其所為，係分別犯毒品危害防制條例第十條第一項、第二項之罪。被告施用第
    一級毒品前、後及施用第二級毒品前持有第一級毒品、第二級毒品之低度行為，
    應分別為施用第一級毒品、第二級毒品之高度行為所吸收，不另論罪。被告先後
    施用第一級毒品海洛因、第二級毒品安非他命行為，均時間緊接、犯罪構成要件
    相同，顯皆係基於概括犯意為之，均應依刑法第五十六條連續犯規定論以一罪，
    並加重其刑。被告所犯上開二罪，犯意各別，行為不同，應分論併罰。查被告曾
    因違反麻醉藥品管理條例案件，經本院判處有期徒刑五月確定，甫於八十六年九
    月十五日易科罰金執行完畢，有台灣高等法院被告全國前案紀錄表附卷足憑，其
    受有期徒刑之執行完畢，五年以內再犯本件有期徒刑以上之罪，為累犯，應依刑
    法第四十七條規定遞加重其刑。公訴人雖僅就被告於八十九年八月十日起至同年
    月十三日止間某時施用第一級毒品海洛因、第二級毒品安非他命各一次之犯行提
    起公訴，然檢察官就犯罪事實之一部提起公訴者，其效力及於全部，此為刑事訴
    訟法第二百六十七條所明定，本案被告於前開不起訴處分確定後多次施用第一級
    毒品海洛因、第二級毒品安非他命部分之犯罪事實，與前揭論罪科刑施用第一級
    毒品海洛因、第二級毒品安非他命各一次部分，有連續犯之關係，已如前述，本
    院自應就屬於裁判上一罪之其餘多次施用第一級毒品海洛因、第二級毒品安非他
    命部分一併加以裁判。爰審酌被告前曾施用毒品，未思悔改，缺乏禁絕毒害決心
    及施用毒品犯行係戕害自身健康，尚未危害他人等一切情狀，量處如主文所示之
    刑，並定其應執行之刑，以示懲儆。扣案之白色粉末即第一級毒品海洛因一包（
    扣案之初秤得毛重為零點零九六公克，送鑑定後秤得毒品淨重零點零六公克，包
    裝袋重零點五二公克）經送法務部調查局檢驗後，認確屬第一級毒品海洛因無誤
    ，有法務部調查局（９０）陸（一）九十年二月二十七日編號00000000
    0號鑑定通知書一紙在卷可參，該包裝袋復無法與毒品分離，應全部視為查獲之
    毒品，均應依毒品危害防制條例第十八條第一項前段連同毒品宣告沒收銷燬之；
    又扣案之注射針筒一支，係供被告預備施用第一級毒品海洛因之用，且為被告所
    有，業據其供承在卷（本院九十年五月二十三日訊問筆錄第三頁、第四頁），乃
    供犯罪預備之物，應依刑法第三十八條第一項第二款宣告沒收。
據上論斷，應依刑事訴訟法第二百九十九條第一項前段，毒品危害防制條例第十條第
一項、第二項、第十八條第一項前段，刑法第十一條前段、第五十六條、第四十七條
、第五十一條第五款、第三十八條第一項第二款，判決如主文。
本案經檢察官陳連發到庭執行職務。
中    華    民    國    九  十    年     六      月      廿    八       日
                                       台灣嘉義地方法院刑事第二庭
                                           審判長法  官  許  進  國
                                                 法  官  許  兆  慶
                                                 法  官  廖  政  勝
右正本證明與原本無異。
如不服本判決，應於判決送達後十日內向本院提出上訴狀( 應附繕本 )。
中    華    民    國九  十    年     六      月      廿    八       日
                                                 書記官  陳  湘  蓉
附錄本案論罪科刑法條全文：
毒品危害防制條例第十條
施用第一級毒品者，處六月以上五年以下有期徒刑。
施用第二級毒品者，處三年以下有期徒刑。


司法院資訊處製作；財團法人民間司法改革基金會備份。
